【裁判字號】    94,訴,3934
【裁判日期】    950327
【裁判案由】    毒品危害防制條例
【裁判全文】
臺灣臺中地方法院刑事判決              94年度訴字第3934號
公  訴  人  臺灣臺中地方法院檢察署檢察官
被      告  丙○○
                    （另案在臺灣臺中女子監獄執行中）
指定辯護人  本院公設辯護人  乙○○
被      告  甲○○
                    （另案在臺灣臺中監獄臺中分監執行中）
選任辯護人  宋永祥律師
            陳芝荃律師
上列被告因違反毒品危害防制條例案件，經檢察官提起公訴（九
十四年度偵字第一八０九四號、第一九八九一號），本院判決如
下：
    主    文
丙○○共同連續販賣第一級毒品，累犯，處有期徒刑拾伍年。販
賣第一級毒品所得之財物新臺幣參萬貳仟元沒收，如全部或一部
不能沒收時，以其財產抵償之。又共同連續販賣第二級毒品，累
犯，處有期徒刑玖年。販賣第二級毒品所得之財物新臺幣貳萬肆
仟元沒收，如全部或一部不能沒收時，以其財產抵償之。應執行
有期徒刑貳拾年，販賣所得之財物新臺幣伍萬陸仟元沒收，如全
部或一部不能沒收時，以其財產抵償之。
甲○○共同連續販賣第一級毒品，累犯，處有期徒刑拾貳年。販
賣第一級毒品所得之財物新臺幣貳萬肆仟元沒收，如全部或一部
不能沒收時，以其財產抵償之。又共同連續販賣第二級毒品，累
犯，處有期徒刑捌年。販賣第二級毒品所得之財物新臺幣貳萬肆
仟元沒收，如全部或一部不能沒收時，以其財產抵償之。應執行
有期徒刑拾捌年，販賣所得之財物新臺幣肆萬捌仟元沒收，如全
部或一部不能沒收時，以其財產抵償之。
    犯罪事實
一、丙○○前於民國九十年間因施用毒品案件，經本院於九十一
    年三月一日，以九十年度訴字第三００三號判處有期徒刑八
    月確定，於九十二年六月五日執行完畢。甲○○於九十年間
    因施用毒品案件，經本院於九十年十月八日，以九十年度易
    字第一九二０號判處有期徒刑一年確定，而於九十二年十一
    月二十三日縮短刑期假釋期滿，視為執行完畢。
二、丙○○與甲○○均明知海洛因及安非他命分屬毒品危害防制
    條例第二條第二項第一款、第二款所管制之第一級、第二級
    毒品，不得販賣，竟仍共同基於販賣第一級毒品海洛因、第
    二級毒品安非他命以營利之概括犯意聯絡，分別自九十四年
    二月間某日起至同年十月四日止、同年五月底某日起至同年
    十月四日止，由丙○○或甲○○以門號為00000000
    00號之行動電話（未扣案）與徐志杰、邱家慧、劉江釧及
    陳俊國等人相互聯絡，並談妥交易海洛因或安非他命之數量
    、價錢、交付時間及地點後，由丙○○將要出售之海洛因、
    安非他命事先以夾鏈袋分裝妥當，再交由甲○○將海洛因或
    安非他命送至指定之地點交易，並由甲○○將販賣海洛因或
    安非他命之所得價款當場收取後交回予丙○○，偶由丙○○
    自行交付並收款，其等二人先後有如下之共同販賣海洛因【
    即（一）至（三）】、安非他命【即（四）至（六）】之犯
    行：
（一）自九十四年九月中旬起至同年十月四日止，每二至三日一
      次，在臺中縣東勢鎮之八分魚池，以每次購買每小包海洛
      因（毛重零點二公克）新台幣（下同）一千元之價格，由
      丙○○或甲○○將海洛因販賣交付予徐志杰共九次（總計
      交易金額為九千元）。
（二）於九十四年九月間，在臺中縣東勢鎮之八分魚池，以每次
      購買每小包海洛因（毛重零點二公克）一千元之價格，由
      丙○○或甲○○將海洛因販賣交付予邱家慧共十次（總計
      交易金額為一萬元）。
（三）自九十四年二月間某日起至同年九月中旬某日止，在臺中
      縣東勢鎮○○路之興隆超市，以每次購買每小包海洛因（
      毛重零點二公克）一千元之價格，由丙○○或甲○○將海
      洛因販賣交付予劉江釧二次（無證據認定確有收到款項，
      故無交易所得）。
（四）自九十四年九月中旬起至同年十月四、五日止，每二至三
      日一次，在臺中縣東勢鎮之八分魚池，以每次購買每小包
      安非他命（毛重零點三至零點四公克）一千元之價格，由
      丙○○或甲○○將安非他命販賣交付予徐志杰共九次（總
      計交易金額為九千元）。
（五）於九十四年九月間，在臺中縣東勢鎮之八分魚池，以每次
      購買每小包安非他命（毛重零點四公克）一千元之價格，
      由丙○○或甲○○將安非他命販賣交付予邱家慧共十次（
      總計交易金額為一萬元）。
（六）自九十四年五月底某日起至同年九月初某日止，在臺中縣
      東勢鎮之八分魚池，以每次購買每小包安非他命（毛重零
      點五公克）一千元之價格，由丙○○或甲○○將安非他命
      販賣交付予陳俊國共五次（總計交易金額為五千元）。
三、又丙○○復自行承上開同一之販賣第一級毒品海洛因以營利
    之概括犯意，先以上開門號為0000000000號之行
    動電話與廖昌南、劉冠甫等人相互聯絡，並談妥交易海洛因
    之數量、價錢、交付時間及地點，而自九十四年三月間某日
    起至同年七月十三日止，在臺中縣東勢鎮某址，以每次購買
    每小包海洛因（毛重零點四公克）一千元之價格，販賣交付
    予廖昌南共七次（無證據認定其中四次確有收得款項，故總
    計交易所得為三千元）；並自九十四年九月某日起至同年月
    二十二日止，在臺中縣東勢鎮某址，以每次購買每小包海洛
    因（數量不詳）一千元之價格，販賣交付予劉冠甫共十次（
    總計交易所得為一萬元）。
四、另甲○○復自行承上開同一之販賣第一級毒品海洛因以營利
    之概括犯意，以上開門號為0000000000號之行動
    電話與鄧文瑞聯絡，並談妥交易海洛因之數量、價錢、交付
    時間及地點，而自九十四年五月間某日起至同年十一月底某
    日止，在臺中縣東勢鎮之八分魚池，以每次購買每小包海洛
    因（毛重零點三公克）一千元之價格，販賣交付予鄧文瑞五
    次（總計交易所得為五千元）。
五、嗣經臺中縣警察局刑警隊對丙○○及甲○○所共同持用之上
    開門號0000000000號行動電話進行通訊監察，始
    循線查知上情。
六、案經臺中縣警察局移送臺灣臺中地方法院檢察署檢察官偵查
    起訴。
    理    由
一、上開犯罪事實，業據被告丙○○於偵查、本院行準備程序及
    審理中、被告甲○○於本院行準備程序及審理中均坦承不諱
    ，復經證人廖昌南於警詢及偵查中（詳見警卷二第二四頁至
    第二八頁、九十四年度內勤二、他字第一一二０案卷二第一
    二頁至第一六頁）、證人劉冠甫於警詢及偵查中（詳見警卷
    二第三一頁至第三四頁、九十四年度內勤一、他字第一一二
    ０號案卷二第二九頁至第三一頁）、證人徐志杰於警詢及偵
    查中（詳見警卷一第一四頁至第二０頁、警卷二第四五頁至
    第四八頁、九十四年度他字一一二０號案卷二第三六頁至第
    三八頁、第八二頁至第八四頁）、證人邱家慧於警詢及偵查
    中（詳見警卷二第五一頁至第五五頁、九十四年度他字第一
    一二０號案卷二第四三頁至第四五頁、第八二頁至第八四頁
    ）、證人鄧文瑞於警詢及偵查中（詳見警卷一第三五頁至第
    三八頁、九十四年度他字一一二０號案卷二第九七頁至第九
    九頁）、證人陳俊國於警詢及偵查中（詳見警卷二第三九頁
    至第四二頁、九十四年度他字第一一二０號案卷二第八七
    頁至八八頁、九十四年度他字第二四三五號案卷第三頁）、
    證人劉江釧於警詢及偵查中（詳見警卷一第八頁至第一一頁
    、九十四年度他字第一一二０號案卷二第七一頁至第七四頁
    ）分別證述詳實，且有監聽錄音譯文（詳見上開他字一一二
    ０號案卷二第五０頁至第五六頁、第一０六頁至第一一二頁
    、警卷一第七頁、九十四年度監報字第五七三號案卷、九十
    四年度聲監續字第五五二號案卷、九十四年度聲監字第六七
    三號案卷、九十四年度聲監續字第七九五號案卷）存卷可資
    佐證，足見被告二人之上開自白，均核與事實相符。至被告
    丙○○於本院審理時雖另供稱證人鄧文瑞乃係向其購買海洛
    因，該等販賣犯行與被告甲○○無涉云云；然證人鄧文瑞於
    警詢及偵查時既均證稱其所施用之海洛因乃係向被告甲○○
    購買，非向被告丙○○購得等語詳實，足見被告丙○○上開
    所供，乃係迴護被告甲○○之詞，不足採信。再參諸海洛因
    及安非他命價格不斐，為政府明令禁止非法持有買賣之毒品
    ，且販賣海洛因及安非他命之法定刑度分別為死刑或無期徒
    刑、無期徒刑或七年以上有期徒刑，刑責甚重，又販賣海洛
    因及安非他命既係違法行為，當非可公然為之，亦無公定價
    格，且容易分裝、以葡萄糖粉末等稀釋純度，並增減份量，
    而每次買賣之價量，可能隨時依雙方關係深淺、資力、需求
    量及對行情之認知、來源是否充裕、查緝是否嚴謹、購買者
    被查獲時供述購買對象之可能風險之評估等情形，而異其標
    準，非可一概而論；販賣之利得，除被告坦承犯行或價量俱
    臻明確外，委難察得實情，販賣之人從價差或量差中牟利之
    方式雖異，其意圖營利之販賣行為則同一，是以海洛因及安
    非他命均量微價高，販賣者率有暴利可圖，被告丙○○及甲
    ○○倘無利可圖，自無甘冒違法重責而從事原價交易之理。
    且查，本件既據被告丙○○及甲○○供稱渠等上開販賣所得
    乃足供渠等購入毒品供己施用及少量販賣等語在卷，堪認被
    告二人確有販賣上開海洛因及安非他命以營利犯意及行為，
    甚為明確。綜上所述，被告二人上揭販賣海洛因及安非他命
    犯行，事證明確，均堪予認定。
二、按海洛因及安非他命分屬毒品危害防制條例第二條第二項第
    一款、第二款所規定之第一級、第二級毒品，是核被告丙○
    ○及甲○○販賣海洛因予徐志杰、邱家慧及劉江釧等三人之
    上開所為，均係犯毒品危害防制條例第四條第一項之販賣第
    一級毒品罪；而被告丙○○及甲○○販賣安非他命予徐志杰
    、邱家慧及陳俊國等三人之上開所為，均係犯毒品危害防制
    條例第四條第二項之販賣第二級毒品罪；另被告丙○○販賣
    毒品海洛因予廖昌南及劉冠甫之上開所為，均係犯毒品危害
    防制條例第四條第一項之販賣第一級毒品罪；而被告甲○○
    販賣海洛因予鄧文瑞之上開所為，亦係犯毒品危害防制條例
    第四條第一項之販賣第一級毒品罪。被告二人為販賣而先後
    持有第一級毒品海洛因、第二級毒品安非他命之低度行為，
    均為販賣之高度行為所吸收，均不另論罪。被告丙○○就上
    開販賣海洛因予徐志杰、邱家慧及劉江釧等三人，以及販賣
    安非他命予徐志杰、邱家慧及陳俊國等三人之犯行，與被告
    甲○○二人間，有犯意聯絡及行為分擔，均應為共同正犯。
    被告丙○○、甲○○先後多次（詳細次數如犯罪事實所示）
    販賣第一級毒品海洛因、第二級毒品安非他命予徐志杰等人
    （販賣對象詳如犯罪事實所示）之犯行，均時間緊接，犯罪
    構成要件復相同，顯均係基於概括犯意反覆為之，均應依連
    續犯之規定，分別論以一罪，而因販賣第一級毒品海洛因之
    法定刑係死刑或無期徒刑，依刑法第六十四條第一項及第六
    十五條第一項規定，是此部分均不得加重，故毋庸加重其刑
    ，然就被告二人販賣第二級毒品安非他命部分，仍均應依法
    加重其刑。被告丙○○前因施用毒品案件，經本院於九十一
    年三月一日，以九十年度訴字第三００三號判處有期徒刑八
    月確定，於九十二年六月五日執行完畢；另被告甲○○亦因
    施用毒品案件，經本院於九十年十月八日，以九十年度易字
    第一九二０號判處有期徒刑一年確定，而於九十二年十一月
    二十三日縮短刑期假釋期滿，視為執行完畢，此有臺灣臺中
    地方法院檢察署刑案資料查註紀錄表及臺灣高等法院被告全
    國前案紀錄表在卷可按，其等二人均於受有期徒刑執行完畢
    後五年以內再犯本件有期徒刑以上之罪，均為累犯，是除因
    販賣第一級毒品海洛因之法定刑係死刑或無期徒刑，依刑法
    第六十四條第一項及第六十五條第一項規定，故此部分均不
    得加重，故毋庸加重其刑外，仍應依刑法第四十七條規定，
    就被告二人上開販賣第二級毒品安非他命部分，均遞加重其
    刑。被告丙○○及甲○○二人均因長期施用毒品成癮，是為
    取得足供其等施用之毒品，始罹於上開刑章，其等於偵查或
    本院審理時均已供認犯行，頗具悔意，情狀尚堪憫恕，倘就
    其等販賣海洛因部分處以法定最低本刑，均猶嫌過重，爰依
    刑法第五十九條之規定，就其等販賣海洛因之犯行部分，均
    減輕其刑。被告二人上開所犯販賣第一級毒品罪、販賣第二
    級毒品罪二罪間，均犯意各別，行為互殊，均應予分論併罰
    。爰分別審酌被告丙○○、甲○○二人均對其等上開販賣海
    洛因、安非他命毒品之犯行供認不諱，犯罪後態度甚佳，顯
    有悛悔之意，又其等販賣之對象多人，且次數頻繁，期間長
    達數月，然所得尚非甚鉅，其等犯罪之動機及目的係為獲取
    充足供己施用之毒品，另販賣海洛因及安非他命戕害他人健
    康，其等販賣海洛因及安非他命足使購買施用者導致精神障
    礙、性格異常，甚至造成生命危險之生理成癮性及心理依賴
    性，危害社會治安，惡性非輕，其不思以正當途徑合法掙取
    金錢，圖以販賣毒品海洛因及安非他命，犯罪所造成之危害
    非淺等一切情狀，各分別量處如主文所示之刑，並均定其應
    執行之刑。至被告二人用以聯絡交易海洛因及安非他命之上
    開行動電話機具，既未扣案，且非違禁物，是為免日後執行
    之困難，是不另宣告沒收，附此說明。再本件被告二人販賣
    海洛因及安非他命予徐志杰等人之所得各詳如犯罪事實欄所
    述，亦即被告丙○○販賣海洛因所得合計為三萬二千元（含
    共同及自行販賣部分）、販賣安非他命之所得合計為二萬四
    千元；另被告甲○○販賣海洛因所得合計為二萬四千元（含
    共同及自行販賣部分）、販賣安非他命之所得合計為二萬四
    千元，此等所得雖未扣案，仍應依同條例第十九條第一項規
    定，宣告沒收，如全部或一部不能沒收時，以其財產抵償之
    。
據上論斷，應依刑事訴訟法第二百九十九條第一項前段，毒品危
害防制條例第四條第一項、第二項、第十九條第一項，刑法第十
一條前段、第二十八條、第五十六條、第四十七條、第五十九條
、第五十一條第五款，判決如主文。
中    華    民    國    95    年     3    月    27    日
            刑事第一庭   審判長法  官  李平勳
                               法  官  曾佩琦
                               法  官  許惠瑜
上正本證明與原本無異。
如不服本判決，應於送達後十日內向本院提出上訴狀（須附繕
本），上訴於臺灣高等法院臺中分院。
                               書記官  陳其良
中    華    民    國    95    年     3    月    27    日
附錄本案論罪科刑之法條：
毒品危害防制條例第四條第一項、第二項
製造、運輸、販賣第一級毒品者，處死刑或無期徒刑；處無期徒
刑者，得併科新臺幣一千萬元以下罰金。
製造、運輸、販賣第二級毒品者，處無期徒刑或七年以上有期徒
刑，得併科新臺幣七百萬元以下罰金。


司法院資訊處製作；財團法人民間司法改革基金會備份。
